臺灣臺北地方法院刑事判決　　　　　　　100年度易字第505號
公　訴　人　臺灣臺北地方法院檢察署檢察官
被　　　告　董淑珍
上列被告因違反毒品危害防制條例案件，經檢察官提起公訴（10
0年度毒偵字第127號），本院判決如下：
    主  文
董淑珍施用第二級毒品，累犯，處有期徒刑肆月，如易科罰金，
以新臺幣壹仟元折算壹日。
    事實及理由
一、董淑珍前於民國九十三年間，因施用毒品案件，經本院以九
    十三年度毒聲字第九○八號裁定送觀察、勒戒後，於九十四
    年六月三十日因無繼續施用傾向釋放出所，並由臺灣臺北地
    方法院檢察署檢察官於同年月三十日以九十四年度毒偵緝字
    第一○七號為不起訴處分確定；又於九十四年間，因詐欺案
    件，經本院以九十五年度易字第五五四號判決判處有期徒刑
    四月確定；再於九十五年間，因施用第二級毒品案件，經本
    院以九十五年度簡字第三四二一號判決判處有期徒刑三月確
    定；上開二案件，經本院以九十六年度聲字第五五三號裁定
    應執行有期徒刑六月確定，於九十六年七月十六日縮刑期滿
    執行完畢；末於九十七年間，因施用第二級毒品案件，經本
    院以九十七年度簡字第三八○號判決判處有期徒刑四月確定
    ，於九十七年十月二十三日縮刑期滿執行完畢。猶不思戒除
    惡習，基於施用第二級毒品之犯意，於九十九年十一月二十
    三日前二、三天內某時許，在其位於臺北市○○區○○路四
    段一○七巷四七號三樓住處內，以將第二級毒品甲基安非他
    命置入玻璃球內燃燒吸食吸煙之方式，施用第二級毒品甲基
    安非他命一次，嗣因警持本院核發之搜索票至董淑珍上開住
    處搜索，經其同意採尿送驗，結果呈甲基安非他命陽性反應
    ，始悉上情而查獲。
二、案經臺北市政府警察局文山第一分局報請臺灣臺北地方法院
    檢察署檢察官偵查起訴。
    事  實
一、按傳聞法則之重要理論依據，在於傳聞證據未經當事人之反
    對詰問予以核實，乃予排斥，惟若當事人已放棄對原供述人
    之反對詰問權，於法院審判時表明同意該等傳聞證據可作為
    證據，基於證據資料愈豐富，愈有助於真實發現之理念，並
    貫徹刑事訴訟法修法加重當事人進行主義之精神，確認當事
    人對於證據能力有處分權之制度，傳聞證據經當事人同意做
    為證據，法院認為適當者，亦得為證據。另當事人於調查證
    據時，對於傳聞證據表示「沒有意見」，而未於言詞辯論終
    結前聲明異議，應視為已有將該等傳聞證據採為證據之同意
    ，此刑事訴訟法第一百五十九條之五定有明文。本案被告董
    淑珍於本院審理程序中已表示對卷內人證、書證、物證之證
    據能力均無意見，本院審理時，被告對被告以外之人於審判
    外之陳述之證據能力並未表示意見，迄本院言詞辯論終結前
    ，被告亦未爭執本案證據之證據能力，依刑事訴訟法第一百
    五十九條之五第二項之規定，應視為被告已同意本案相關之
    傳聞證據均可做為證據，本院斟酌本案卷內之證據並非非法
    取得，亦無證明力明顯過低之情形，且經本院於審判期日依
    法進行證據之調查、辯論，被告於訴訟上之程序權，已受保
    障，前揭各該證據，均得採為證據。
二、上揭犯罪事實，業據被告於本院審理時坦承不諱（見本院卷
    第一八頁背面、第二○頁），經核與被告為警查獲後，經警
    採集其尿液檢體送驗結果，呈甲基安非他命之陽性反應相符
    ，此有臺北市政府警察局偵辦毒品案件尿液檢體委驗單、台
    灣尖端先進生技醫藥股份有限公司九十九年十二月八日濫用
    藥物檢驗報告在卷可稽（見臺灣臺北地方法院檢察署一百年
    度毒偵字一二七號卷第七頁至第八頁），此為鑑定機關本於
    專業知識及以精密儀器測試後所得之結論，自可憑信。故被
    告自白其於前揭時地施用甲基安非他命之供述，應與事實相
    符，而堪採信。按毒品危害防制條例於九十二年七月九日修
    正公布，自九十三年一月九日施行，其中第二十條、第二十
    三條將施用毒品之刑事處遇程序區分為「初犯」、「五年內
    再犯」、「五年後再犯」。依其立法理由之說明：「初犯」
    ，經觀察、勒戒或強制戒治，應為不起訴處分或不付審理之
    裁定；經觀察、勒戒或強制戒治執行完畢釋放後，「五年內
    再犯」者，因其再犯率甚高，原實施之觀察、勒戒及強制戒
    治既已無法收其實效，爰依法追訴或裁定交付審理。至於經
    觀察、勒戒或強制戒治執行完畢釋放後，「五年後再犯」者
    ，前所實施之觀察、勒戒或強制戒治已足以遮斷其施用毒品
    之毒癮，為期自新及協助其斷除毒癮，仍適用「初犯」規定
    ，先經觀察、勒戒或強制戒治之程序。從而依修正後之規定
    ，僅限於「初犯」及「五年後再犯」二種情形，始應先經觀
    察、勒戒或強制戒治程序。倘被告於五年內已再犯，經依法
    追訴處罰，縱其第三次（或第三次以上）再度施用毒品之時
    間，在初犯經觀察、勒戒或強制戒治執行完畢釋放五年以後
    ，已不合於「五年後再犯」之規定，且因已於「五年內再犯
    」，顯見其再犯率甚高，原實施觀察、勒戒或強制戒治，已
    無法收其實效，即應依該條例第十條處罰（最高法院九十七
    年度第五次刑事庭會議決議參照）。又被告曾於九十三年間
    因施用毒品案件，經本院以九十三年度毒聲字第九○八號裁
    定送觀察、勒戒後，於九十四年六月三十日因無繼續施用傾
    向釋放出所，並由臺灣臺北地方法院檢察署檢察官於同年月
    三十日以九十四年度毒偵緝字第一○七號為不起訴處分確定
    ；再於九十五年間因施用第二級毒品案件，經本院以九十五
    年度簡字第三四二一號判決判處有期徒刑三月確定；末於九
    十七年間因施用第二級毒品案件，經本院以九十七年度簡字
    第三八○號判決判處有期徒刑四月確定，於九十七年十月二
    十三日縮刑期滿執行完畢確定等情，有臺灣高等法院被告全
    國前案紀錄表一份附卷足憑，則本件被告上揭施用第二級毒
    品安非他命之犯行，雖係於其九十四年之觀察、勒戒執行完
    畢釋放後五年後所為，但其自九十四年經本院裁定為第一次
    觀察勒戒後，於五年內之九十五年間即已因「再犯」施用毒
    品案件，經本院以上開判決判處有期徒刑四月確定，又因二
    次犯施用毒品案件，經本院以上開判決判處有期徒刑四月確
    定，則被告本件所為已係「三犯」，縱其本次再度施用毒品
    之時間，在初犯經觀察、勒戒執行完畢釋放五年以後，揆諸
    前揭最高法院刑事庭決議之意旨，因認已不合於「五年後再
    犯」之規定，且被告已於「五年內再犯」，顯見其再犯率甚
    高，原實施觀察、勒戒或強制戒治，已無法收其實效，已無
    就被告實施觀察、勒戒及強制戒治，以助其斷除毒癮之必要
    ，應逕依毒品危害防制條例第十條之規定起訴處罰，故被告
    再次施用甲基安非他命之犯行，事證明確，堪以認定，應予
    依法論科。
三、查甲基安非他命係屬毒品危害防制條例所定之第二級毒品。
    是核被告所為，係犯毒品危害防制條例第十條第二項之施用
    第二級毒品罪。其持有第二級毒品甲基安非他命之低度行為
    ，為施用之高度行為所吸收，不另論罪。查被告前有如事實
    欄所載之犯罪科刑及執行完畢之紀錄，此有臺灣高等法院被
    告前案紀錄表在卷可按，其前受有期徒刑執行完畢，於五年
    以內故意再犯上開有期徒刑以上之罪，為累犯，應依刑法第
    四十七條第一項規定，加重其刑。爰審酌被告經觀察、勒戒
    後，已多次施用毒品，猶不知有所警惕而稍斂其行，復再度
    施用毒品，足見其陷溺已深，惟因施用毒品僅係戕害其自己
    身心並無加害他人，兼衡其犯罪後坦承犯行、態度尚稱良好
    等一切情狀，量處如主文所示之刑，並諭知易科罰金之折算
    標準，以示懲戒。
據上論斷，應依刑事訴訟法第二百九十九條第一項前段，毒品危
害防制條例第十條第二項，刑法第十一條前段、第四十七條第一
項、第四十一條第一項前段，判決如主文。
本案經檢察官文家倩到庭執行職務。
中    華    民    國   100    年    3     月    29    日
                  刑事第十八庭  法  官  林玉蕙
以上正本證明與原本無異。
如不服本判決應於收受送達後10日內向本院提出上訴書狀，並應
敘述具體理由；其未敘述上訴理由者，應於上訴期間屆滿後20日
內向本院補提理由書（均須按他造當事人之人數附繕）「切勿逕
送上級法院」。
                                書記官  陳怡君
中    華    民    國   100    年    3     月    29    日
附錄本案論罪科刑法條
毒品危害防制條例第10條
施用第一級毒品者，處6月以上5年以下有期徒刑。
施用第二級毒品者，處 3 年以下有期徒刑。